Minutes et répertoires du notaire Pierre COLLET, 18 février 1764 - 28 décembre 1782 (étude X)
Archives nationales
- Répertoire(s) de Pierre COLLET, 18 février 1764 - 23 décembre 1782; MC/RE/X/13 - MC/RE/X/14
  - Répertoire. 1775, 7 février - 1782, 23 décembre, 7 février 1775 - 23 décembre 1782; MC/RE/X/14
    - Dépôt de certification de vie de mademoiselle Huet Duplessis, 7 août 1782
      notoriété; dépôt de pièces; Huet Duplessis (mademoiselle)
    - Mariage entre le sieur Richout/Richoux et dame Hamée/Hamel, 10 août 1782 - 16 août 1782
      contrat de mariage; Richout/Richoux (sieur); Hamee/Hamel (dame)
    - Contrat de mariage entre Badouard et Colée, 12 août 1782
      contrat de mariage; Badouard; Colee
    - Contrat de mariage entre le sieur Hocereau et la demoiselle Mouriru, 17 août 1782
      contrat de mariage; Hocereau (sieur); Mouriru (demoiselle)
    - Notoriété constatant que du mariage de Robert Moron il n'y a qu'un seul enfant, 29 août 1782
      notoriété; Moron, Robert
    - Contrat de mariage entre le sieur René Gaché et la demoiselle Françoise Colon, 30 août 1782
      contrat de mariage; Gache, René; Colon, Françoise
    - Notoriété constatant l'existence de Jean Louis Segard, 30 août 1782
      notoriété; Segard, Jean-Louis
    - Contrat de mariage entre le sieur Jean Nicolas de Versogne et dame Marie Catherine Lahoque veuve Quentin, 9 septembre 1782
      contrat de mariage; Versogne, Jean-Nicolas de; Lahoque, Marie-Catherine; Quentin (veuve)
    - Contrat de mariage entre le sieur Joseph Chartier et Marie Françoise Château, 15 septembre 1782
      contrat de mariage; Chartier, Joseph; Château, Marie-Françoise
    - Notoriété du déçès de Marie Champvin, 16 septembre 1782
      notoriété; Champvin, Marie
    - Contrat de mariage entre Joseph Schmidt et Anne Cécile Bureau, 23 septembre 1782
      contrat de mariage; Schmidt, Joseph; Bureau, Anne-Cécile
    - Contrat de mariage entre Jean Louis Lebrun et Marie Louise Richer, 24 septembre 1782
      contrat de mariage; Lebrun, Jean-Louis; Richer, Marie-Louise
    - Contrat de mariage entre le sieur François Duplessis et la demoiselle Violet, 24 septembre 1782
      contrat de mariage; Duplessis, François; Violet (demoiselle)
    - Contrat de mariage entre le sieur Beaumé et la demoiselle Faciotte, 6 octobre 1782
      contrat de mariage; Beaume (sieur); Faciotte (demoiselle)
    - Contrat de mariage entre le sieur Laurent Louis Dehooghe et la demoiselle Pierrette Boulangé, 9 octobre 1782
      contrat de mariage; Dehooghe, Laurent-Louis; Boulange, Pierrette
    - Notoriété du décès de la veuve Dez femme de monsieur Maquet, 9 octobre 1782
      notoriété; Dez (veuve); Maquet (femme de monsieur)
    - Contrat de mariage entre Jean Pierre Antoine Damas Even et la demoiselle Anne Marie Victoire Midon, 10 octobre 1782
      contrat de mariage; Damas Even, Jean-Pierre-Antoine; Midon, Anne-Marie-Victoire
    - Contrat de mariage entre le sieur Pierre Benoit Gautier et la demoizelle Thérèze Justine Thibault, 13 octobre 1782
      contrat de mariage; Gautier, Pierre-Benoit; Thibault, Thérèze-Justine
    - Contrat de mariage entre Nicolas Imbert et Marguerite Nicolle Portier, 19 octobre 1782
      contrat de mariage; Imbert, Nicolas; Portier, Marguerite-Nicolle
    - Contrat de mariage entre monsieur Jean Foureroy et la demoiselle Anne Catherine Fouriée, 20 octobre 1782
      contrat de mariage; Foureroy, Jean; Fouriee, Anne-Catherine
    - Inventaire après décès du sieur Antoine Martin, 21 octobre 1782
      inventaire après décès; Martin, Antoine
    - Notoriété du décès de Fiacre Hochard, 21 octobre 1782
      notoriété; Hochard, Fiacre
    - Inventaire après décès de Grilleau femme Michon, 22 octobre 1782
      inventaire après décès; Grilleau; Michon (femme)
    - Notoriété du décès de la demoiselle Martine Lassul, 26 octobre 1782
      notoriété; Lassul, Martine
    - Contrat de mariage entre sieur Sansse et la demoiselle Giraud, 2 novembre 1782
      contrat de mariage; Sansse (sieur); Giraud (demoiselle)
    - Inventaire après décès de la demoiselle Flaquet et de la dame Monnier femme du sieur Sernette, 2 novembre 1782
      inventaire après décès; Flaquet (demoiselle); Monnier (dame); Sernette (femme du sieur)
    - Contrat de mariage entre le sieur Persoite et la dame Simon, 10 novembre 1782
      contrat de mariage; Persoite (sieur); Simon (dame)
    - Contrat de mariage entre le sieur Pierre Collet et la demoiselle Jeanne Chavaribiere, 10 novembre 1782
      contrat de mariage; Collet, Pierre; Chavaribiere, Jeanne
    - Contrat de mariage entre le sieur Pierre Nicolas Candal et la demoiselle Angélique Antoinette Françoise Billard, 10 novembre 1782
      contrat de mariage; Candal, Pierre-Nicolas; Billard, Angélique-Antoinette-Françoise
    - Testament déposé du sieur Antoine Alexandre Dubois, 11 novembre 1782
      testament; dépôt de pièces; Dubois, Antoine-Alexandre
    - Certificat de vie de mademoiselle Pruneau, 11 novembre 1782
      notoriété; dépôt de pièces; Pruneau (mademoiselle)
    - Contrat de mariage entre Nicolas Siaume et Catherine Félicité Sue, 12 novembre 1782
      contrat de mariage; Siaume, Nicolas; Sue, Catherine-Félicité
    - Contrat de mariage le sieur Heurion et la demoiselle Berthault, 14 novembre 1782
      contrat de mariage; Henrion (sieur); Berthault (demoiselle)
    - Inventaire après décès de Etienne Chevalier, 14 novembre 1782
      inventaire après décès; Chevalier, Etienne
    - Contrat de mariage entre le sieur Lepage et la demoiselle Gorniau, 17 novembre 1782
      contrat de mariage; Lepage (sieur); Gorniau (demoiselle)
    - Testament du sieur Blached, 18 novembre 1782
      testament; Blached (sieur)
    - Contrat de mariage entre le sieur Jacques Renault et la demoiselle Marie Anne Ossard, 18 novembre 1782
      contrat de mariage; Renault, Jacques; Ossard, Marie-Anne
    - Inventaire après décès sieur Antoine Alexandre Dubois, 18 novembre 1782
      inventaire après décès; Dubois, Antoine-Alexandre
    - Contrat de mariage entre Perret et Pezemptel, 19 novembre 1782
      contrat de mariage; Perret; Pezemptel
    - Contrat de mariage entre le sieur Nicolas Pierre Cureau et la demoiselle Marie Françoise Adde, 19 novembre 1782
      contrat de mariage; Cureau, Nicolas-Pierre; Adde, Marie-Françoise
    - Contrat de mariage entre Sernette et Lemoine, 20 novembre 1782
      contrat de mariage; Sermette; Lemoine
    - Notoriété concernant les noms de monsieur Pierre François Legrand, 21 novembre 1782
      notoriété; Legrand, Pierre-François
    - Contrat de mariage entre le sieur Antoine Pierre Lelong et la demoiselle Marie Geneviève Sophie Gobin, 24 novembre 1782
      contrat de mariage; Lelong, Antoine-Pierre; Gobin, Marie-Geneviève-Sophie
    - Inventaire après décès du sieur Louis Chabot, 25 novembre 1782
      inventaire après décès; Chabot, Louis
    - Contrat de mariage entre Etienne Tourbier et Marie Cécile Hérodier, 25 novembre 1782
      contrat de mariage; Tourbier, Etienne; Herodier, Marie-Cécile
    - Contrat de mariage entre le sieur Marin Godet et la demoiselle Marie Françoise Levage, 25 novembre 1782
      contrat de mariage; Godet, Marin; Levage, Marie-Françoise
    - Inventaire après décès Louis François Louvet, 26 novembre 1782
      inventaire après décès; Louvet, Louis-François
    - Notoriété concernant le sieur Ladoire Demont, 28 novembre 1782
      notoriété; Ladoire Demont
    - Inventaire après décès de Geneviève Marguerite Loeré femme Leprince, 3 décembre 1782
      inventaire après décès; Loere, Geneviève-Marguerite; Leprince (femme)
    - Contrat de mariage entre le sieur Louis Marin Jean et Louise Elizabeth Pinot, 11 décembre 1782
      contrat de mariage; Jean, Louis-Marin; Pinot, Louise-Elisabeth
    - Inventaire après décès de Nicolas Petit, 11 décembre 1782
      inventaire après décès; Petit, Nicolas
    - Testament de Marie Beau femme Pegnos, 11 décembre 1782
      testament; Beau, Marie; Pegnos (femme)
    - Inventaire après décès de Nicolas Leblachet, 12 décembre 1782
      inventaire après décès; Leblachet, Nicolas
    - Testament déposé de Etienne Coulon, 12 décembre 1782
      testament; dépôt de pièces; Coulon, Etienne
    - Testament de Pierre Millot, 14 décembre 1782
      testament; Millot, Pierre
    - Inventaire après décès de monsieur Lejeune du Tillart, 18 décembre 1782
      inventaire après décès; Lejeune du Tillart (monsieur)
    - Inventaire après décès de Marie Denise Goujon veuve de François Manon, 18 décembre 1782
      inventaire après décès; Goujon, Marie-Denise; Manon, François (veuve de)
    - Inventaire après décès de Marie Thérèze Jouan veuve de Claude Berthelot, 18 décembre 1782
      inventaire après décès; Jouan, Marie-Thérèze; Berthelot, Claude (veuve de)